# 非货币性比例与同一控制费用

提问人：liubin988513 时间：2012-06-22 19:34:30
1 ，非货币交换那个百分之 25 比例是不是没什么用啊，总之会计处理一样的？？ 2 ，同一控制转出资
产涉及的税费，比如土地增值税，营业税等。应该视为处置资产发生的税费，计入营业税金及附加，营业外之出等吧。有个资料说视为同一控制合并相关费用，是不是不合理？？？

回答人：chenyiwei
回复 liubin988513 的帖子
1 、事实上非货币性资产交换准则中的 25 ％比例是很少用到的，更多地是把来源于该准则中的商业实质原则以及商业实质判断标准用到交易和事项的确认和计量中，从而统一了货币性交易和非货币性交易的处理原则。在IFRS体系中就没有单独的非货币性资产交换准则。
2 、同一控制下企业合并的会计处理有特殊性。以非货币性资产作为合并对价时，作为合并对价换出的非货币性资产发生的处置环节税费应作为交易费用直接计入当期损益，但一般不建议计入营业税金及附加，因为会计上并不认为此时对换出资产应确认销售收入。